臺灣苗栗地方法院刑事判決　　　　　　　　　　　　　九十三年度訴字第二五一號
　　公　訴　人　臺灣苗栗地方法院檢察署檢察官
　　被　　　告　甲○○
右列被告因毒品危害防制條例案件，經檢察官提起公訴（九十三年度毒偵字第五四八
號），嗣經本院合議庭裁定，改依簡式審判程序審理，本院判決如左：
    主  文
甲○○連續施用第一級毒品，累犯，處有期徒刑壹年。
    事  實
一、甲○○曾因過失傷害案件，經本院於民國八十九年五月二日以八十八年度苗交簡
    第一０四號判處有期徒刑二月，於同年六月九日確定在案，並於九十年十一月二
    十二日易科罰金執行完畢。
二、甲○○又前因初犯毒品危害防制條例案件，經本院裁定送觀察、勒戒後，認無繼
    續施用毒品之傾向，而由台灣苗栗地方法院檢察署檢察官，於九十三年一月二十
    七日以九十三年度毒偵字第三０號為不起訴處分確定。
三、詎甲○○仍不知悔改，復於觀察、勒戒執行完畢後五年內，基於施用第一級毒品
    海洛因之概括犯意，自九十三年三月初某日某時起至同年四月十七日下午十七時
    許止，以二至三天施用一次之頻率，在其苗栗縣竹南鎮○○里○○路一一一０巷
    十六號住處及竹南鎮山佳里某不詳地點空屋內等處，連續非法施用海洛因多次。
    嗣於九十三年四月四日下午二十三時三十分許及同年月十九日，其因另涉竊盜案
    件，為警分別查獲及緝獲，經其同意採尿送驗，結果均呈現有嗎啡陽性反應，始
    查悉上情。
四、案經苗栗縣警察局竹南分局報請台灣苗栗地方法院檢察署檢察官偵查起訴。
    理  由
一、程序方面：
    本件被告甲○○所犯為毒品危害防制條例第十條第一項之罪，核屬刑事訴訟法第
    二百七十三條之一第一項所定死刑、無期徒刑、最輕本刑為三年以上有期徒刑以
    外之罪，亦非高等法院管轄之第一審案件，而被告於本院行準備程序中就被訴事
    實為有罪之陳述，經告知被告簡式審判程序之旨並聽取當事人意見後，本院合議
    庭裁定由受命法官獨任進行簡式審判程序，合先敘明。
二、認定犯罪事實所根據的證據及理由：
    (一)被告於本院審理時自白前揭連續施用第一級毒品之犯行。
    (二)被告為警查獲後，經警分別於九十三年四月五日及同年月十九日採集其尿液送
      驗，均檢驗出嗎啡陽性反應，此有苗栗縣衛生局九十三年四月十九日苗衛檢字
      第０九三０００五四三六號、同年月二十六日苗衛檢字第０九三０００五八六
      八號煙毒尿液檢驗成績書影本各一份足稽。
    (三)被告前因初犯毒品危害防制條例案件，經本院裁定送觀察、勒戒後，認無繼續
      施用毒品之傾向，而由台灣苗栗地方法院檢察署檢察官，於九十三年一月二十
      七日以九十三年度毒偵字第三０號為不起訴處分確定，有上該不起訴處分書、
      同署刑案查註紀錄表、臺灣高等法院被告全國前案紀錄表、被告在監所資料報
      表各一份可稽，是被告前因犯施用毒品案件，甫於九十三年一月二十日執行觀
      察勒戒完畢，本件施用毒品犯行，係屬觀察、勒戒執行完畢後之五年內再犯施
      用毒品案件。
    (四)由上述各節參互佐證，被告自白核與事實相符，應堪採信。本件事證明確，被
      告犯行足以認定。
三、論罪科刑的理由：
    (一)海洛因係屬毒品危害防制條例第二條第二項第一款所定之第一級毒品。核被告
      所為，係犯毒品危害防制條例第十條第一項之施用第一級毒品罪。被告各次施
      用第一級毒品前持有第一級毒品之低度行為，應為各次之施用高度行為所吸收
      ，均不另論罪。
    (二)被告先後多次施用第一級毒品犯行，時間緊接，構成要件相同，顯係基於概括
      之犯意反覆而為，為連續犯，應依刑法第五十六條之規定論以一罪，並加重其
      刑。
    (三)被告曾因過失傷害案件，經本院於八十九年五月二日以八十八年度苗交簡第一
      ０四號判處有期徒刑二月，於同年六月九日確定在案，並於九十年十一月二十
      二日易科罰金執行完畢，有前述台灣苗栗地方法院檢察署刑案查註紀錄表、台
      灣高等法院被告全國前案紀錄表在卷足稽，其於有期徒刑執行完畢後五年之內
      ，再犯本件有期徒刑以上之罪，為累犯，應依刑法第四十七條之規定，遞加重
      其刑。
    (四)又起訴書固記載被告施用第一級毒品之時間為至九十三年四月四日下午十七時
      許止，然據被告於本院供述其正確之施用時間係迄九十三年四月十七日下午十
      七時許止，所述核與其上開尿液檢驗結果並無牴觸，且經到庭實行公訴之檢察
      官於審理中更正起訴施用期間如上，依審判不可分原則，應為起訴效力所及，
      本院自得加以審判，爰依更正後之起訴事實而為審判，附此說明。
    (五)審酌被告一再施用毒品，不知悔改，惟所犯係自殘行為，對社會、國家法益之
      危害尚輕及犯罪後已坦承犯行，暨參酌檢察官之具體求刑等一切情狀，量處如
      主文所示之刑，以示懲儆。
四、適用法律依據：
    (一)刑事訴訟法第二百七十三條之一第一項，第二百九十九條第一項前段。
    (二)毒品危害防制條例第十條第一項。
    (三)刑法第十一條、第五十六條、第四十七條，判決如主文。
本案經檢察官陳傅宗到庭執行職務。
中　　　華　　　民　　　國　　九十三　　年　　　七　　　月　　二十七　　日
                                    臺灣苗栗地方法院刑事第一庭
                                        法  官  郭  千  黛
右正本證明與原本無異。
如不服本判決，應於判決送達後十日內向本院提出上訴狀（應抄附繕本）。
                                        書記官  張  文  玲
中　　　華　　　民　　　國　　九十三　　年　　　七　　　月　　二十七　　日
附錄本件論罪科刑法條：
毒品危害防制條例第十條第一項
施用第一級毒品者，處六月以上五年以下有期徒刑。
